# 股份支付？

提问人：pa516 时间：2021-07-08 17:28:00
A公司成立于 2009 年， 2016 年引进战略投资者，按照每股 5 元的价格增资入股，同期A公司成立了一个有限合伙企业作为员工持股平台B，员工持股平台按照 1 元 1 股合计持有A公司 100 万股。其中A公司法人同时作为B公司的GP持有 50 万份额，高管C持有 10 万份，员工D持有 10 万份，其余 10人持有 30 万份。 2020 年B公司又做了一轮融资每股为 50 元。 2020 年高管C离职。 1 、 2021 年A公司法人将其持有的B持股平台的份额以每份 10 元转让给E，请问这个过程涉不涉及股份支付？【券商认为涉及】 2 、 2021 年高管C将其持有的B公司的份额转让给公司现有高管F,请问在这个过程中涉不涉及股份支付？【券商认为涉及，会所认为不涉及】 3 、 2021 年员工D将自己持有的份额转让给公司现有高管G, 请问在这个过程中涉不涉及股份支付？【券商认为涉及；会所认为应基于实际情况分析，】 4 、 2021 年离职高管C将其持有的B的份额转让给法人，是否涉及股份支付？【券商认为不涉及】券商的观点只要股份转让价格与公允价值有差异就涉及股份支付。

回答人：chenyiwei
这种情况构成股份支付的可能性较大。很可能需就转让价格低于转让时点公允价值的差额确认股份支付费用。建议各中介机构之间充分沟通。